臺灣臺中地方法院民事裁定           100年度司財管字第76號
聲  請  人  臺中市政府地方稅務局
法定代理人  蔡啟明
代  理  人  洪美娟
            林宜靖
上列聲請人聲請選任被繼承人巫建勝遺產管理人事件，本院裁定
如下：
    主  文
選任巫曉曼為被繼承人巫建勝之遺產管理人。
聲請程序費用由被繼承人巫建勝之遺產負擔。
    理  由
一、按繼承開始時，繼承人有無不明，而無親屬會議或親屬會議
    未於1 個月內選定遺產管理人者，利害關係人得聲請法院選
    任遺產管理人；先順序繼承人均拋棄其繼承時由次順序之繼
    承人繼承，其次順序繼承人有無不明或第四順序之繼承人均
    拋棄其繼承者，準用關於無人承認繼承之規定，民法第1178
    條第2項、第1176條第6項分別定有明文。又稅捐稽徵法第14
    條第1 項有關納稅義務人死亡遺有財產者，其依法應繳納之
    稅捐，由左列之人負繳納義務。一、有遺囑執行人者，為遺
    囑執行人。二、無遺囑執行人者，為繼承人及受遺贈人。三
    、無遺囑執行人及繼承人者，為依法選定之遺產管理人。前
    項第3款應選定之遺產管理人，於被繼承人死亡發生之日起6
    個月內未經選定報明法院者，稅捐稽徵機關得依有關規定聲
    請法院選任遺產管理人，稅捐稽徵法施行細則第4條第2項亦
    有明文。
二、本件聲請意旨略以：關係人即被繼承人巫建勝（男、民國○○
    年○月○○日生、生前最後住所：臺中市○○區○○路三段152
    號三樓之3）於99年10月11日死亡，其積欠稅捐，遺有財產
    ，全體繼承人均拋棄繼承，且親屬會議未於法定期間內選定
    遺產管理人，聲請人依稅捐稽徵法施行細則第4條第2項規定
    聲請選任關係人巫建勝之遺產管理人等語，並提出本院家事
    法庭函、納稅義務人違章欠稅查復表、財產查詢清單、戶政
    連線除戶資料及戶政連線戶籍資料為證。
三、經查：聲請人主張關係人巫建勝積欠稅捐且遺有財產，關係
    人巫建勝死亡後其所有繼承人均已拋棄繼承，而其親屬會議
    未於法定期間內選定遺產管理人等事實，業經聲請人提出前
    揭證據為證，復經本院依職權調取本院100年度司繼字第76
    號拋棄繼承事件卷宗核閱屬實，自堪信為真實，揆諸首開規
    定，本件聲請人之聲請為有理由，應予准許。而選任遺產管
    理人，除慮及管理遺產之公平性外，亦需考量其適切性，亦
    即應以對被繼承人之遺產、遺債情形瞭解較深者優先選任為
    宜。本院審酌巫曉曼為關係人巫建勝之養女，對於被繼承人
    生前之財產及債權債務，自較他人知悉，對遺產之管理亦不
    生窒礙，且聲請人到庭表示同意擔任本件遺產管理人（本院
    100年10月18日訊問筆錄參照）。執此，本院認為由巫曉曼
    （女、身份證統一編號：Ｚ000000000號、住所：臺中市○○
    區○○路三段152號三樓之3）擔任關係人巫建勝之遺產管理
    人，應屬妥適，爰選任之。
四、依非訟事件法第157條，裁定如主文。
中    華    民    國  100    年    10    月     27    日
                  家事法庭      司法事務官  許曉怡
以上正本係照原本作成。
如不服本件裁定，得於裁定書送達之翌日起10日內，以書狀敘述
理由，向本庭提起抗告。並應繳納抗告費新臺幣1000元。
中    華    民    國  100    年    10    月     27    日
                                書記官  廖于萱